臺灣雲林地方法院民事判決
111年度再易字第1號
再審原告    張良印  
再審被告    中華電信股份有限公司臺灣南區電信分公司雲林營
            運處    
法定代理人  張肇家  
訴訟代理人  張銘典  
上列當事人間因請求返還土地等事件，再審原告對於民國111年2
月16日本院110年度簡上字第22號民事確定判決提起再審之訴，
本院判決如下： 
    主  文
再審之訴駁回。
再審訴訟費用由再審原告負擔。 
    理  由
一、按再審之訴，應於30日之不變期間內提起。前項期間，自判
    決確定時起算，判決於送達前確定者，自送達時起算；其再
    審之理由發生或知悉在後者，均自知悉時起算。但自判決確
    定後已逾5 年者，不得提起，民事訴訟法第500條第1、2項
    分別定有明文。次按，提起再審之訴，應表明再審理由及關
    於再審理由並遵守不變期間之證據，此觀同法第501條第1項
    第4款亦明。又民事訴訟法第496條第1項第13款所謂當事人
    發見未經斟酌之證物，係指前訴訟程序事實審之言詞辯論終
    結前已存在之證物，因當事人不知有此，致未經斟酌，現始
    知之者而言；若在前訴訟程序事實審言詞辯論終結前，尚未
    存在之證物，本無所謂發見，自不得以之為再審理由（最高
    法院29年渝上字第1005號判決參照）。
二、再審原告主張略以：
　　㈠鈞院110年度簡上字第22號返還土地事件審理中，再審原告
      有要求再審被告提供雲林縣斗六市公所（下稱斗六市公所
      ）申請初設置系爭電信箱之申請案及依據雲林縣政府挖掘
      條例等規定申請設置設備之文件，但再審被告完全沒有提
      出斗六市公所及雲林縣政府核可書，且又經鈞院函請斗六
      市公所提出坐落雲林縣○○市○○段000地號土地（下稱系爭
      土地）上電信箱道路挖掘案申請書，經斗六市公所回覆，
      年代久遠，查無該案。鈞院110年度簡上字第22號確定判
      決（下稱原確定判決）認為，按電信法第32條規定，得使
      用私有土地，並無須土地所有人同意，亦無須為既成道路
      等語；且依附圖所示僅為佔據0.63平方公尺，面積小，所
      造成之損害尚屬輕微等語。但事實上，再審被告不是僅佔
      據0.63平方公尺，而是佔據整條系爭土地面積201平方公
      尺，另有二地下管線箱涵，長約1.5公尺，寬約1公尺，分
      別設置於系爭土地入口前端及9-12號門前宅之入口下方（
      請參閱圖示及照片）等語。
　　㈡並聲明：
　　　⒈原確定判決廢棄。
　　　⒉再審原告於前審之訴（上訴）駁回。
　　　⒊再審及前審訴訟費用均由再審被告負擔。
　　　⒋再審被告應給付再審原告損害賠償新臺幣10萬元，及自
        起訴狀繕本送達翌日起至清償日止，按年息百分之5計
        算之利息。
三、經查：
　　㈠本院110年度簡上字第22號民事判決因當事人之上訴利益未
      逾民事訴訟法第466條所定數額，於判決宣示之日即民國1
      11年2月16日已告確定，業經本院依職權調取上開卷宗核
      閱屬實。原確定判決於111年2月22日寄存於雲林縣警察局
      長平派出所，有送達證書1紙在卷足憑，再審原告於收受
      該判決後，於111年3月3日向本院提起再審之訴，未逾30
      日之不變期間，是再審原告提起本件再審之訴，應係合法
      ，合先敘明。
　　㈡再審原告主張再審被告不是僅佔據0.63平方公尺，而是佔
      據整條系爭土地面積201平方公尺，另有二地下管線箱涵
      ，長約1.5公尺，寬約1公尺，分別設置在系爭土地入口前
      端及9-12號門前宅之入口下方等語。然再審被告在系爭土
      地上設置變電箱，則在系爭土地地底必有電路設備經過，
      且由再審原告於本院110年度簡上字第22號返還土地事件
      審理中已主張尚有另外二個管線箱涵設置於系爭土地上，
      並提出照片以實其說，有該事件言詞辯論筆錄及照片在卷
      可稽（該卷第117頁、第133頁），則再審原告於本件所提
      出之照片雖為事實審言詞辯論終結前已存在之證物，然該
      等證據並非因再審原告不知有此證據，致在事實審審理時
      未經斟酌，現始知之情形。則再審原告主張原確定判決有
      民事訴訟法第496條第1項第13款之再審事由存在，自難認
      有據。從而，再審原告以原確定判決有民事訴訟法第496
      條第1項第13款之再審事由，提起本件再審之訴，顯無理
      由，爰不經言詞辯論，逕以判決駁回。 　　　
四、據上論結，本件再審之訴為無理由，依民事訴訟法第502條
    第2項、第78條，判決如主文。 
中　　華　　民　　國　　111 　年　　6 　　月　　16　　日
            民事第二庭    審判長法  官  陳秋如
　　　　　　　　　              法  官  洪儀芳
　　　　　　　　　              法  官  楊昱辰　　　　　　　　　　　　　　
以上正本係照原本作成。
本判決不得上訴。
中　　華　　民　　國　　111 　年　　6 　　月　　16　　日
                                書記官　陳玉珮